【裁判字號】    99,抗,224
【裁判日期】    990914
【裁判案由】    聲請減刑
【裁判全文】
臺灣高等法院高雄分院刑事裁定           99年度抗字第224號
抗  告  人  臺灣高雄地方法院檢察署檢察官
聲  請  人  甲○○
即受 刑 人
上列抗告人因受刑人侵占案件，不服臺灣高雄地方法院中華民國
99年7 月21日減刑裁定（99年度聲減字第75號），提起抗告，本
院裁定如下：
    主  文
原裁定撤銷。
聲請駁回。
    理  由
一、抗告意旨略以：聲請人即受刑人（下稱受刑人）所犯侵占案
    件，經臺灣高雄地方法院94年度重訴字第101 號判決處有期
    徒刑10月之刑，業經臺灣高等法院高雄分院檢察署檢察官於
    96 年2月8 日以該案曾經羈押而折抵執行完畢，即受刑人所
    聲請減刑之案件，已於96年7 月16日中華民國罪犯減刑條例
    施行前執行完畢，且無其餘可資合併定應執行刑之其他案件
    ，自不得享有減刑之寬典，原裁定准予減刑，尚有違誤，爰
    提抗告，請求撤銷原裁定等語。
二、聲請意旨略以：受刑人甲○○如附表所示之侵占罪，經臺灣
    高雄地方院以94年度重訴字第101 號判處有期徒刑10月，案
    經上訴後由聲請人於本院審理期間撤回上訴而告確定，而該
    罪之犯罪日期在民國96年4 月24日以前，爰依中華民國九十
    六年罪犯減刑條例規定聲請減刑等語。
三、按中華民國九十六年罪犯減刑條例第8 條第1 項之規定：「
    依本條例應減刑之罪，已經判決確定尚未執行或執行未完畢
    者，由檢察官或應減刑之人犯聲請最後審理事實之法院裁定
    之。」，可知「執行已完畢者」，不在減刑之列。
四、經查：受刑人甲○○前於94年間因殺人等案件，曾於94年7
    月29日起執行羈押，其中所犯侵占罪部分，經臺灣高雄地方
    院以94年度重訴字第101 號判處有期徒刑10月，嗣因撤回上
    訴確定而先送執行，執行檢察官乃於96年2 月8 日批示以前
    開執行羈押期間之94年7 月29日至95年5 月28日折抵其刑期
    ，因刑期屆滿而無庸發監執行等情，業經本院核閱臺灣高等
    法院高雄分院檢察署96年度執字第19號執行卷宗無誤，並有
    同署96年2 月9 日高分檢三子字第02793 、02795 號函影本
    各1 紙及臺灣高等法院被告前案紀錄表1 份在卷可查，而受
    刑人並無其餘可資與該罪合併定應執行刑之其他案件尚未執
    行，揆諸上開法律規定，受刑人所犯之上開侵占罪已於96年
    7 月16日中華民國罪犯減刑條例施行前執行已完畢，即與中
    華民國九十六年罪犯減刑條例第8 條第1 項所定要件未合，
    聲請人聲請減刑，即無理由，不應准許。
六、原審未予詳查，遽為准予減刑之裁定，容有未當，檢察官執
    此提起抗告，為有理由，自應由本院將原裁定撤銷，並於主
    文第2 項逕為駁回聲請人聲請之裁定。
七、據上論結，應依刑事訴訟法第413 條，裁定如主文。
中    華    民    國    99    年    9     月    14    日
                  刑事第七庭    審判長法  官 莊飛宗
                                      法  官 謝宏宗
                                      法  官 蔡廣昇
以上正本證明與原本無異。
不得抗告。
中    華    民    國    99    年    9     月    14    日
                                      書記官 曾允志

司法院資訊處製作；財團法人民間司法改革基金會備份。
